【裁判字號】    95,易,324
【裁判日期】    950609
【裁判案由】    恐嚇取財等
【裁判全文】
臺灣臺北地方法院刑事判決               95年度易字第324號
公  訴  人  臺灣臺北地方法院檢察署檢察官
被      告  巳○○
上列被告因恐嚇取財等案件，經檢察官提起公訴（93年度偵字第
15053號、94年度偵字第1670號），因被告於本院準備程序中先
就被訴事實為有罪之陳述，經本院合議庭裁定適用簡式審判程序
，茲判決如下：
    主  文
巳○○共同連續意圖為自己不法之所有，以恐嚇使人將本人之物
交付，處有期徒刑年。又變造國民身分證、職業小型車駕駛執
照，足以生損害於公眾及他人，處有期徒刑伍月；扣案經變造之
「陳茂槐」國民身分證及「饒國胄」職業小型車駕駛執照上換貼
之巳○○照片各壹幀，均沒收。又偽造署押，足以生損害於公眾
及他人，處有期徒刑肆月；如附表伍所示偽造之「簡宏銘」署押
（簽名及指印）均沒收。應執行有期徒刑年陸月；扣案經變造
之「陳茂槐」國民身分證、「饒國胄」駕駛執照上換貼之巳○○
照片各壹幀及如附表伍所示偽造之「簡宏銘」署押（簽名及指印
）均沒收。
    事  實
一、巳○○，基於意圖為自己不法所有之竊盜概括犯意，於民國
    92年8月至同年10月20日前之某時，在位於臺北市○○區○○路321之2號之永和汽車烤漆板金廠內，見乙○○（不知情
    ）於86年3月24日開立之第一商業銀行內湖分行帳號0000000
    0000號帳戶之存摺、提款卡（密碼寫於提款卡上）放置於該
    處，即乘無人注意之際而竊取之，得手後留供己用。
二、巳○○承前意圖為自己不法所有之竊盜概括犯意，先後於92
    年10月20日及同年11月17日，搭乘計程車沿路尋找作案目標
    ，於如附表壹所示之時間、地點，見如附表壹所示之車停在
    路邊無人看管，乘無人注意之際，持客觀上足以對人之生命
    、身體構成威脅、可供兇器使用之螺絲起子為行竊工具（未
    扣案），破壞門鎖、引擎發動鎖（毀損部分未據告訴）之方
    式，而竊取附表壹編號一、二所示汽車及放置在車內之財物
    。復於竊得汽車後，隨即基於意圖為自己不法所有之恐嚇取
    財概括犯意，依附表壹所示汽車車主或使用人留在車內之電
    話號碼，連續以附表貳所示之方法恐嚇劉慶文、張勝士，致
    劉慶文、張勝士害怕汽車受損而心生畏懼，因此分別將新台
    幣（下同）1萬元、1萬元、3萬元項匯入附表貳所示，由巳
    ○○事先竊得之乙○○（不知情）開立之第一商業銀行內湖
    分行帳號0000 0000000號帳戶存摺、提款卡、密碼，嗣持該
    帳戶提款卡提領款項後，撥打電話告知車主或汽車使用人取
    回汽車，所得款項花用殆盡。
三、復承前攜帶兇器竊盜及恐嚇取財之概括犯意，與乙○○（經
    本院判處有期徒刑2年6月）基於共同之犯意聯絡，先組成竊
    車集團，於竊得汽車後，向車主或車輛使用人恐嚇取財，其
    犯行如下：
  (一)自民國93年3月30日凌晨2時許起至同年7月28日凌晨1時許止
    ，由乙○○駕駛車牌號碼9A-688號營業小客車，搭載巳○○
    ，於如附表所示之時間、地點，見如附表所示之汽車停
    在路邊無人看管，乘無人注意之際，由乙○○在旁把風，由
    巳○○持客觀上足以對人之生命、身體構成威脅、可供兇器
    使用之螺絲起子及萬能鑰匙（均未扣案）為行竊工具，破壞
    門鎖、引擎發動鎖（毀損部分未據告訴）之方式，而竊取附
    表編號一至十五所示汽車及放置在車內之財物。
  (二)其等竊得汽車後，隨即基於恐嚇取財之概括犯意，依附表參
    所示汽車車主或使用人留在車內之電話號碼，由乙○○、巳
    ○○連續以附表肆所示之方法恐嚇辛○○等人，致辛○○等
    人害怕汽車受損而心生畏懼，其中附表肆編號一、二、四至
    十、十二至十五所示被害人因此分別將新台幣（下同）1萬
    元至10萬元不等之款項匯入附表貳所示，由巳○○事先透過
    午○○之引介向李庚展（另行偵辦中）購得之中華郵政股份
    有限公司文山興隆路郵局帳號00000000000000號及富邦商業
    銀行股份有限公司（下稱富邦銀行）新店分行帳號00000000
    000000號帳戶，及向不詳真實姓名年籍成年男子購得之林明
    賢所開立陽信商業銀行木柵分行帳號0000000000000號、劉
    捷所開立臺東區中小企業銀行板橋分行帳號00000000000000
    00號及張恕中所開立上海商業儲蓄銀行東臺北分行帳號0000
    000000000號帳戶，嗣由巳○○持上開帳戶之提款卡提領款
    項後，撥打電話告知車主或汽車使用人取回汽車，所得款項
    則與乙○○二人平分花用殆盡。
四、巳○○當時因另案為檢察官發布通緝，為逃避拘捕，竟與某
    真實姓名年籍不詳之成年男子，共同基於變造特種文書之犯
    意聯絡，於92年間某時，在不詳地點，提供其個人照片2幀
    予該成年男子，由該男子將巳○○照片接續換貼在「陳茂槐
    」之國民身分證及「饒國胄」之職業小型車駕駛執照上加以
    變造後交付巳○○，足生損害於陳茂槐、饒國胄、戶政機關
    對身分證管理之正確性及監理機關對於駕駛執照管理之正確
    性。
五、巳○○因涉嫌恐嚇取財案件，於93年8月19日上午11時10分
    許，在臺北縣土地市○○路○段58號7樓之3住處，為警持臺
    灣臺北地方法院檢察署檢察官核發之拘票及臺灣板橋地方法
    院核發之93年度聲搜字第2324號搜索票執行拘提及搜索時，
    冒用其兄「簡宏銘」之名義，基於偽造署押之單一接續犯意
    ，先後於如附表伍所示之臺灣臺北地方法院檢察署檢察官拘
    票第一聯上備註欄及臺灣板橋地方法院93年度聲搜字第2324
    號搜索票上注意事項欄內，偽造「簡宏銘」之簽名署押、指
    印署押各1枚（並無任何表明為文書之意），足以生損害於
    簡宏銘及警察機關、偵查機關對於犯罪偵查之正確性。因巳
    ○○無法提出簡宏銘之身分證明文件，經警發覺有異，而查
    悉上情，並於巳○○皮包內扣得貼有巳○○照片、經變造之
    「陳茂槐」之國民身分證及「饒國胄」職業小型車駕駛執照
    各1枚。
六、案經臺灣臺北地方法院檢察署檢察官自動檢舉及內政部警政
    署國道公路警察局刑事警察隊報請臺灣臺北地方法院檢察署
    偵查起訴。
    理  由
一、本件被告巳○○所犯竊盜、攜帶兇器竊盜罪、恐嚇取財罪、
    偽造特種文書罪及偽造署押罪，均非死刑、無期徒刑或最輕
    本刑為3年以上有期徒刑之罪，亦非高等法院管轄第一審案
    件，於準備程序進行中，被告先就被訴事實為有罪之陳述，
    經告知被告簡式審判程序之旨，並聽取檢察官、被告之意見
    後，本院合議庭裁定由受命法官進行簡式審判程序，是本件
    之證據調查，依刑事訴訟法第273條之2規定，不受同法第
    159條第1項、第161條之2、第161條之3、第163條之1及第
    164條至第170條規定之限制，合先敘明。
二、認定犯罪事實的證據及理由：
  (一)事實欄一(一)部分：
    此部分竊盜事實，業據被告巳○○坦承在卷，核與被害人即
    同案被告於乙○○於警詢時指述其於92年8月間搬到南港施
    租住處，將第一商業銀行帳戶存摺、提款卡放在該處，並未
    提供予被告巳○○使用，其不知該帳戶遭被告巳○○用於擄
    車取贖等情相符（見93年度偵字第3886號偵查卷第5至7頁）
    。
  (二)事實欄一(二)部分（即附表壹、貳部分）：
    此部分加重竊盜及恐嚇取財犯行，業據被告巳○○坦承不諱
    ，並據被害人劉慶文於警詢、張勝士於警詢、偵查時指訴指
    述汽車及車內物品遭竊，並曾接到恐嚇電話要求匯款始能取
    回車輛，其依歹徒指示匯款至指定帳戶後始尋回失竊車輛等
    情明確（見93年度他字第27號偵查卷宗第5至7頁、第14 至
    16頁、第21至24頁、93年度偵字第3886號偵查卷第114頁）
    ，復有被害人劉慶文出具之贓物認領保管單、車輛竊盜、車
    牌失竊資料個別查詢報表-查詢車輛認可資料、車籍作業系
    統-查詢認可資料、車輛車牌尋獲證明單、富邦銀行存摺類
    存款存入憑條車輛協尋電腦輸入單、車輛協尋尋獲通報單、
    車輛車牌尋獲電腦輸入單、車號IV-383 8號自用小客車行車
    執照影本、郵政跨行匯款申請書影本、第一商業銀行存款存
    根影本及乙○○開立之第一商業銀行內湖分行帳號00000000
    000號帳戶開戶基本資料及帳項查詢清單附卷可按。
  (三)事實欄一(三)部分（即附表、肆部分）：
    訊據被告巳○○對於此部分犯行均坦承不諱（見內政部國道
    公路警察局刑事警察隊刑案偵查卷宗第20至23頁、93年度偵
    字第15053號偵查卷宗第5至8頁、第53頁、第109、110頁及
    本院95年5月12日準備程序筆錄），核與同案被告乙○○供
    述被告巳○○夥同其共同竊盜汽車及車內物品，於竊取汽車
    後並撥打電話向車主或汽車使用人勒索財物情節相符（見內
    政部國道公路警察局刑事警察隊刑案偵查卷宗第34至48頁）
    ，並據被害人辛○○、丁○○、己○○、庚○○、卯○○、
    戊○○、子○○、癸○○、丑○○、楊勝旭、寅○○、丙○○、辰○○、甲○○、壬○○指述汽車及車內物品遭竊，並
    曾接到恐嚇電話要求匯款始能取回車輛等情，及被害人辛○○、丁○○、庚○○、卯○○、戊○○、子○○、癸○○、
    丑○○、楊勝旭、丙○○、辰○○、甲○○、壬○○指述依
    歹徒指示匯款至指定帳戶後始尋回失竊車輛乙節明確（內政
    部國道公路警察局刑事警察隊刑案偵查卷宗第304至305頁、
    第311至312頁反面、第267至269頁、第349至350頁反面、第
    331至332頁、第327至329頁反面、第343至344頁、第352至3
    53頁、第337至338頁反面、第363至364頁反面、第289至29
    0頁反面、第297至298頁、第279至281頁、第320至321頁、
    第283至284頁），復經同案被告午○○供述其提供李庚展之
    興隆路郵局帳號、富邦銀行新店分行帳戶存摺及金融卡予被
    告巳○○使用等情在卷，此外，並有車輛竊盜、車牌失竊資
    料個別查詢報表-查詢車輛認可資料、車籍作業系統-查詢認
    可資料、車輛車牌尋獲證明單、富邦銀行存摺類存款存入憑
    條影本、被害人辛○○之合作金庫存摺影本、被害人子○○
    之土地銀存摺影本、行照影本、臺北市政府警察局受理非刑
    事案件報案二聯單影本、臺北市政府警察局內湖分局受理刑
    事案件報案三聯單影本、乙○○開立之第一商業銀行基本開
    戶資料及帳項查詢清單、李庚展開立之富邦銀行新店分行00
    000000000000號帳戶之基本開戶資料及交易明細表、林明賢
    開立之陽信商業銀行木柵分行00000000 000號帳戶之開戶資
    料及交易明細表、張恕中開立之上海商業儲蓄銀行東台北分
    行00000000000000號帳戶之開戶資料及往來對帳單、劉捷開
    立之台東區中小企業銀行板橋分行帳號0000000000000000
    號帳戶之申請人資料及資金往來資料、李庚展開立之中華郵
    政股份有限公司文山興隆路郵局000000 00000000號帳戶之
    客戶基本資料及交易明細表，及被害人劉慶文、己○○、壬○○、寅○○、邱國銘、丙○○、丑○○出具之贓物認領保
    管單等物可為佐證。
  (四)事實欄一(四)部分：
    此部分事實，業據被告巳○○坦認在卷，並有經變造換貼被
    告巳○○照片之「陳茂槐」之國民身分證及「饒國胄」職業
    小型車駕駛執照各1枚扣案可憑，復有陳茂槐、饒國胄個人
    基本資料查詢結果在卷可按，而扣案之變造之陳茂槐國民身
    分證、饒國胄之職業小型車駕駛執照上所載出生年月日、身
    分證統一編號、住址均與陳茂槐、饒國胄本人年籍資料相符
    ，且上開國民身分證、駕駛執照之正面，有撕起再重新黏回
    之痕跡，堪認上開身分證件係經變造而成。
  (五)事實欄一(五)部分：
    此部分事實，亦據被告巳○○坦認在卷，並有臺灣臺北地方
    法院檢察署檢察官拘票（被拘人巳○○）第1聯、臺灣板橋
    地方法院93年度聲搜字第2324號搜索票影本及警員李忠賢報
    告書在卷可參（見993年度偵字第15053號偵查卷宗第22頁、
    第21頁、第26頁）。
  (六)綜上所述，被告巳○○自白核與事實相符，應堪採信。本件
    事證明確，被告所為竊盜、共同攜帶兇器竊盜及恐嚇取財、
    變造特種文書及偽造署押等犯行，應堪認定。
三、論罪科刑的理由：
  (一)核被告巳○○竊取乙○○第一商業銀內湖分行帳戶之存摺、
    提款卡及密碼之所為，係該當刑法第320條第1項竊盜罪之構
    成要件；如附表壹、部分，均係該當刑法第321條第1項第
    3款之攜帶兇器竊盜既遂罪；如附表貳編號一、二及附表肆
    編號一、二、四至十、十二至十五部分，均係該當刑法第
    346條第1項之恐嚇取財既遂罪；如附表肆編號三、十部分，
    係該當刑法第346條第3項、第1項之恐嚇取財未遂罪；被告
    巳○○提供其個人照片2幀予該成年男子，由該男子將其照
    片接續換貼在陳茂槐之國民身分證及饒國胄之職業小型車駕
    駛執照上加以變造，足生損害於陳茂槐、饒國胄、戶政機關
    對身分證管理之正確性，核其所為係犯刑法第212條之變造
    國民身分證及變造駕駛執照罪；被告巳○○於如附表伍所示
    文件上，偽造「簡宏銘」之簽名署押、指印署押各1枚，核
    係犯刑法第217條第1項之偽造署押罪。
  (二)被告巳○○與該不詳真實姓名年籍之成年男子間，就變造國
    民身分證、駕駛執照部分，具有犯意聯絡，並推由該不詳真
    實姓名年籍之成年男子下手實施，應以共同正犯論。又被告
    巳○○與共同被告乙○○間，就上開加重竊盜既遂及恐嚇取
    財既遂、恐嚇取財未遂犯行，均互有犯意聯絡及行為分擔，
    為共同正犯。
  (三)被告巳○○先後多次竊盜、攜帶兇器竊盜犯行，時間緊接、
    手段相若，觸犯構成要件相同之罪，顯係基於概括犯意為之
    ，雖有普通竊盜及攜帶兇器竊盜之分，仍為連續犯，應依刑
    法第56條規定，論以情節較重之攜帶兇器竊盜一罪，並加重
    其刑。其先後多次所為恐嚇取財既遂、恐嚇取財未遂之犯行
    ，亦時間緊接、手段及所犯構成要件相同，雖有既遂、未遂
    之分，仍成立連續犯，亦應依刑法第56條之規定，論以情節
    較重之恐嚇取財既遂一罪，並加重其刑。
  (四)所犯連續加重竊盜既遂罪及連續恐嚇取財既遂罪間，有方法
    與目的之牽連關係，應從一重之連續恐嚇取財既遂罪論處。
  (五)其所犯連續恐嚇取財既遂罪、變造國民身分證及職業小型車
    駕駛執照罪及偽造署押罪等數罪之間，犯意各別，罪名不同
    ，應分論併罰，並定其應執行刑。
  (六)又被告巳○○竊盜乙○○第一商業銀行內湖分行帳戶之存摺
    、提款卡及密碼部分，雖未據起訴，然該部分事實，核與公
    訴人起訴之加重竊盜事實，既具有連續犯之裁判上一罪關係
    ，應為起訴效力所及，本院自應併予審究。
  (七)爰審酌被告巳○○不思以正途獲取財物，竟多次竊車後，向
    車主恐嚇財物，惡性非輕，暨其犯罪之動機、目的、持兇器
    行竊之手段危害性甚大、竊得汽車數量多達15輛、造成被害
    人損失不輕，影響社會治安甚鉅、犯罪所得金額不低，且變
    造國民身分證、駕駛執照足以生損害於真正名義人之權益及
    主管機關管理之正確性，再偽造署押亦足以生損害於被冒用
    人及警察機關、偵查機關對於偵查犯罪之正確性，惟被告巳
    ○○坦承犯行，犯罪後態度尚稱良好等一切情狀，分別量處
    如所示之刑，並定其應執行之刑。
  (八)如附表伍所示之署押，如前所述，均為被告巳○○所偽造，
    不問屬於犯人與否，均依刑法第219條規定沒收之。扣案經
    變造之「陳茂槐」國民身分證及「饒國胄」職業小型車駕駛
    執照上換貼之巳○○照片各1幀，係被告巳○○所有供犯罪
    所用之物，爰依刑法第38條第1項第2款規定，均沒收之。至
    被告巳○○持以行竊汽車之螺絲起子及萬能鑰匙，均未扣案
    ，亦無證據證明現仍存在而未滅失，均不予宣告沒收，附此
    敘明。
四、適用法律：
  (一)程序法方面：刑事訴訟法第273條之1第1項、第299條第1項
    前段。
  (二)實體法方面：刑法第28條、第56條、第321條第1項第3款、
    第346條第1項、第212條、第217條、第55條、第38條第1項
    第2款、第51條第5款，罰金罰鍰提高標準條例第1條前段。
本案經檢察官張智堯到庭執行職務。
中    華    民    國    95    年    6     月    9     日
                  刑事第十三庭  法  官  陳慧萍
上正本證明與原本無異。
如不服本判決，應於判決送達後10日內向本院提出上訴狀（應抄
附繕本）。告訴人或被害人如對於本判決不服者，應具備理由請
求檢察官上訴，其上訴期間之計算係以檢察官收受判決正本之日
期為準。
中    華    民    國    95    年    6     月    14    日
                                書記官  何適熹
附錄本案論罪科刑法條：
中華民國刑法第320條
意圖為自己或第三人不法之所有，而竊取他人之動產者，為竊盜
罪，處5年以下有期徒刑、拘役或500元以下罰金。
意圖為自己或第三人不法之利益，而竊佔他人之不動產者，依前
項之規定
處斷。
前二項之未遂犯罰之。
中華民國刑法第321條
犯竊盜罪而有左列情形之一者，處6月以上、5年以下有期徒刑：
一  於夜間侵入住宅或有人居住之建築物、船艦或隱匿其內而犯
    之者。
二  毀越門扇、牆垣或其他安全設備而犯之者。
三  攜帶兇器而犯之者。
四  結夥三人以上而犯之者。
五  乘火災、水災或其他災害之際而犯之者。
六  在車站或埠頭而犯之者。
前項之未遂犯罰之。
中華民國刑法第346條
意圖為自己或第三人不法之所有，以恐嚇使人將本人或第三人之
物交付者，處6月以上5年以下有期徒刑，得併科1千元以下罰金
。
以前項方法得財產上不法之利益，或使第三人得之者，亦同。
前二項之未遂犯罰之。
中華民國刑法第212條
偽造、變造護照、旅券、免許證、特許證及關於品行、能力服務
或其他相類之證書、介紹書，足以生損害於公眾或他人者，處1
年以下有期徒刑、拘役或300元以下罰金。
中華民國刑法第217條
偽造印章、印文或署押，足以生損害於公眾或他人者，處3年以
下有期徒刑。
盜用印章、印文或署押，足以生損害於公眾或他人者，亦同。
附表壹：事實一(二)被告巳○○加重竊盜明細
┌──┬────┬─────┬───────┬───┬─────┐
│編號│ 時  間 │ 地    點 │   被竊財物   │被害人│ 行竊工具 │
├──┼────┼─────┼───────┼───┼─────┤
│ 一 │92年10月│臺北市中山│車號IV-3838號 │劉慶文│ 螺絲起子 │
│    │20日下午│區○○○路│自小客車及放置│      │          │
│    │9時許   │與興安街口│於車內之手提皮│      │          │
│    │        │之停車格  │包2個、電動刮 │      │          │
│    │        │          │鬍刀、眼鏡、個│      │          │
│    │        │          │人名片及車號IV│      │          │
│    │        │          │-3838號車牌2面│      │          │
│    │        │          │（車牌迄未尋獲│      │          │
│    │        │          │）            │      │          │
├──┼────┼─────┼───────┼───┼─────┤
│ 二 │92年11月│臺北市內湖│車號4288-GE號 │張勝士│ 同上     │
│    │17日下午│區○○路與│自小客車及放置│（車主│          │
│    │10時許  │港墘路口  │於車內之回數票│為胡明│          │
│    │        │          │200張及現金1萬│志）  │          │
│    │        │          │元            │      │          │
└──┴────┴─────┴───────┴───┴─────┘
附表貳：事實一(二)被告巳○○撥打電話恐嚇取財明細
┌──┬────┬──────┬───────┬───┬───────────┐
│    │        │  遭竊車輛  │              │      │                      │
│編號│ 時  間 │  及勒索金  │   勒索方式   │被害人│匯款時間、金額及帳戶  │
│    │        │  額        │              │      │                      │
├──┼────┼──────┼───────┼───┼───────────┤
│ 一 │92年10月│車號IV-3833 │以0000000000號│劉慶文│劉慶文先於92年10月21日│
│    │21日上午│號自小客車；│行動電話向劉慶│      │，將現金1萬元匯入指定 │
│    │10時許、│勒索1萬元， │文恫稱：如未依│      │之第一商業銀行內湖分行│
│    │10月22日│被害人依指示│指示匯款，將無│      │，戶名乙○○，帳號1505│
│    │上午3時 │匯款後，復接│法尋回車子等語│      │0000000號帳戶內。復於 │
│    │15分許  │獲巳○○以電│。            │      │同年月22日上午10時許，│
│    │        │話通知，需再│              │      │另將現金1萬元匯入上述 │
│    │        │匯款1萬元。 │              │      │指定之帳戶內。        │
├──┼────┼──────┼───────┼───┼───────────┤
│ 二 │92年11月│車號4288-GE │以0000000000號│張勝士│張勝士於92年11月20日，│
│    │18日上午│號自小客車；│行動電話向張勝│（車主│持其友人張淑芬之第一商│
│    │7時許   │勒索15萬元，│士恫稱：若未匯│為胡明│業銀行哨船頭分行金融卡│
│    │        │經議價減為3 │款至指定戶頭，│志）  │，以轉帳方式將3萬元匯 │
│    │        │萬元。      │即將車子送至解│      │入指定之第一商業銀行內│
│    │        │            │體工廠解體等語│      │湖分行，戶名乙○○，帳│
│    │        │            │。            │      │號00000000000號帳戶內 │
│    │        │            │              │      │。                    │
└──┴────┴──────┴───────┴───┴───────────┘
附表：事實一(三)被告巳○○與共犯乙○○共同加重竊盜明細
┌──┬────┬─────┬───────┬───┬─────┐
│編號│ 時  間 │ 地    點 │   被竊財物   │被害人│ 行竊工具 │
├──┼────┼─────┼───────┼───┼─────┤
│ 一 │93年3月 │臺北市建國│車號8D-4312號 │辛○○│螺絲起子、│
│    │18日12時│北路2段26 │自小客車及放置│      │萬能鑰匙  │
│    │前某時  │號前停車格│於車內之衛星導│      │          │
│    │        │          │航器1組、汽車 │      │          │
│    │        │          │音響1組、保養 │      │          │
│    │        │          │品1組15罐、公 │      │          │
│    │        │          │事包1個、謝翠 │      │          │
│    │        │          │嫻之大眾銀行現│      │          │
│    │        │          │金卡1張       │      │          │
├──┼────┼─────┼───────┼───┼─────┤
│ 二 │93年3月 │臺北市建國│車號GK-1118號 │丁○○│同上      │
│    │30日凌晨│北路與德惠│自小客車及放  │（車主│          │
│    │2時許   │街口      │置於車內之汽車│為張淑│          │
│    │        │          │音響1臺、車裝 │芬）  │          │
│    │        │          │電視1組       │      │          │
├──┼────┼─────┼───────┼───┼─────┤
│ 三 │93年5月 │臺北市新生│車號BV-3188號 │己○○│同上      │
│    │6日凌晨 │北路與德惠│自小客車及放置│（車主│          │
│    │某時    │街橋下停車│於車內之行動電│為彭智│          │
│    │        │場        │話2支、現金新 │商）  │          │
│    │        │          │台幣20萬元、LV│      │          │
│    │        │          │皮夾3個、BOSS │      │          │
│    │        │          │手提袋1只、GUC│      │          │
│    │        │          │CI太陽眼鏡3副 │      │          │
│    │        │          │、中華銀行松江│      │          │
│    │        │          │分行支票1張、 │      │          │
│    │        │          │己○○及徐苡寰│      │          │
│    │        │          │健保卡各1 張、│      │          │
│    │        │          │護照1本、鄭珮 │      │          │
│    │        │          │騏之臺中銀行松│      │          │
│    │        │          │山分行存摺1本 │      │          │
│    │        │          │及支票6張     │      │          │
├──┼────┼─────┼───────┼───┼─────┤
│ 四 │93年5月 │臺北市健康│車號AV-6789號 │庚○○│同上      │
│    │18日凌晨│路與延壽街│自小客車及放  │（車主│          │
│    │3時許   │365巷口停 │置於車內之汽車│為禹峰│          │
│    │        │車格      │音響1台、高爾 │工程有│          │
│    │        │          │夫球具1組     │限公司│          │
│    │        │          │              │）    │          │
├──┼────┼─────┼───────┼───┼─────┤
│ 五 │93年5月 │臺北縣中和│車號2C-8848號 │卯○○│同上      │
│    │18日凌晨│市○○路15│自小客車及放置│（車主│          │
│    │某時    │1號對面停 │於車內之數位相│為王旭│          │
│    │        │車格      │機1台、高爾夫 │雲）  │          │
│    │        │          │球具2組、現金 │      │          │
│    │        │          │新台幣32,000元│      │          │
├──┼────┼─────┼───────┼───┼─────┤
│ 六 │93年6月 │臺北市大安│車號AE-7169號 │戊○○│同上      │
│    │9日凌晨 │區○○路4 │自小客車及放  │      │          │
│    │4時許   │段407號前 │置於車內之汽車│      │          │
│    │        │          │音響1台、行車 │      │          │
│    │        │          │電腦1台、西裝 │      │          │
│    │        │          │、運動服      │      │          │
├──┼────┼─────┼───────┼───┼─────┤
│ 七 │93年6月 │臺北市內湖│車號BS-1051號 │子○○│同上      │
│    │23日凌晨│區○○路3 │自小客車      │      │          │
│    │4時許   │段方濟高中│              │      │          │
│    │        │旁        │              │      │          │
├──┼────┼─────┼───────┼───┼─────┤
│ 八 │93年6月 │臺北市長安│車號KB-6389號 │癸○○│同上      │
│    │30日凌晨│東路1段36 │自小客車及放置│      │          │
│    │2時許   │號前      │於車內之高爾夫│      │          │
│    │        │          │球具1組       │      │          │
│    │        │          │              │      │          │
├──┼────┼─────┼───────┼───┼─────┤
│ 九 │93年7月 │臺北市新生│車號9W-5608號 │丑○○│同上      │
│    │24日凌晨│南路與南京│自小客車及放置│（車主│          │
│    │某時    │東路橋下停│於車內之測速器│為吳小│          │
│    │        │車場      │1台、富邦銀行 │慧）  │          │
│    │        │          │紀念銀幣1枚、 │      │          │
│    │        │          │渡假卷2張、國 │      │          │
│    │        │          │際牌DV攝影機1 │      │          │
│    │        │          │台、錄影帶2捲 │      │          │
├──┼────┼─────┼───────┼───┼─────┤
│ 十 │93年7月 │臺北市新生│車號AN-7430號 │楊勝旭│同上      │
│    │28日凌晨│北路2段與 │自小客車及放置│（車主│          │
│    │1時許   │錦州街口  │於車內之測速器│為楊勝│          │
│    │        │          │1台           │喜）  │          │
├──┼────┼─────┼───────┼───┼─────┤
│十一│93年7月 │臺北市新生│車號5B-8502號 │寅○○│同上      │
│    │29日22時│南路與農安│自小客車及放置│（車主│          │
│    │許      │街橋下停車│於車內之公司資│為王星│          │
│    │        │場        │料2份、林淑娟 │雲）  │          │
│    │        │          │本票共44張、吳│      │          │
│    │        │          │萬益彰化銀行本│      │          │
│    │        │          │票存根1本、邱 │      │          │
│    │        │          │國銘銀行存摺2 │      │          │
│    │        │          │本、印鑑3枚   │      │          │
├──┼────┼─────┼───────┼───┼─────┤
│十二│93年7月 │臺北市建國│車號CC-9032號 │丙○○│同上      │
│    │30日凌晨│北路3段高 │自小客車及放置│（車主│          │
│    │4時許   │架停車場  │於車內之行動電│為連發│          │
│    │        │          │話1支、充電器 │小客車│          │
│    │        │          │1具、公司租賃 │租賃有│          │
│    │        │          │簽認單1本、記 │限公司│          │
│    │        │          │事簿2本       │）    │          │
├──┼────┼─────┼───────┼───┼─────┤
│十三│93年7月 │臺北市復興│車號AK-1197號 │辰○○│同上      │
│    │30日上午│北路331號 │自小客車及放置│（車主│          │
│    │7時許   │前        │於車內之行動  │為徐南│          │
│    │        │          │電話1支、對講 │城律師│          │
│    │        │          │機1具、回數票 │事務所│          │
│    │        │          │20張及零錢數枚│）    │          │
├──┼────┼─────┼───────┼───┼─────┤
│十四│93年7月 │臺北市光復│車號2010-DG號 │甲○○│同上      │
│    │31日凌晨│南路622號 │自小客車及放置│      │          │
│    │3時30分 │前        │於車內之汽車音│      │          │
│    │許      │          │響1台、行車執 │      │          │
│    │        │          │照、油票、客戶│      │          │
│    │        │          │資料          │      │          │
├──┼────┼─────┼───────┼───┼─────┤
│十五│93年8月 │臺北市新生│車號HM-1333號 │壬○○│同上      │
│    │11日凌晨│北路與長春│自小客車及放置│（車主│          │
│    │3時許   │路高架停車│於車內之汽車強│為元美│          │
│    │        │場        │制卡2張、玻璃 │玻璃有│          │
│    │        │          │公會手冊1本、 │限公司│          │
│    │        │          │高爾夫球具2組 │）    │          │
└──┴────┴─────┴───────┴───┴─────┘
附表肆：事實一(三)被告巳○○與共犯乙○○撥打電話恐嚇取財明
細：
┌──┬────┬──────┬───────┬───┬──────────┐
│    │        │  遭竊車輛  │              │      │                    │
│編號│ 時  間 │  及勒索金  │   勒索方法   │被害人│匯款時間、金額及帳戶│
│    │        │  額        │              │      │                    │
├──┼────┼──────┼───────┼───┼──────────┤
│ 一 │93年3月 │車號8D-4312 │以電話向辛○○│辛○○│93年3月23日以金融卡 │
│    │18日中午│號自小客車；│恫稱：其車已遭│      │轉帳方式，將15,000元│
│    │12 時許 │勒索新台幣（│竊取，若未匯款│      │匯入指定之陽信商業銀│
│    │        │下同）15萬元│，即將其汽車處│      │行木柵分行，戶名林明│
│    │        │後，經議價減│理掉等語。    │      │賢，帳號：0000000000│
│    │        │為15,000元。│              │      │716號帳戶內。       │
├──┼────┼──────┼───────┼───┼──────────┤
│ 二 │93年3月 │車號GK-1118 │以電話向丁○○│丁○○│丁○○於93年3月30日 │
│    │30日上午│號自小客車；│恫稱：若未匯款│（車主│上午10時許以金融卡卡│
│    │7時許   │勒索8萬元， │至指定戶頭，即│為張淑│轉帳方式，將1萬元匯 │
│    │        │經議價減為1 │將車子送至汽車│芬）  │入指定之陽信商業銀行│
│    │        │萬元。嗣經被│解體工廠解體等│      │木柵分行，戶名林明賢│
│    │        │害人依指示匯│語。          │      │，帳號0000000000000 │
│    │        │款後，巳○○│              │      │號帳戶內。其友人於同│
│    │        │再以電話通知│              │      │日另行匯款4萬元至不 │
│    │        │，所匯金額過│              │      │詳帳號內。          │
│    │        │低，要求再匯│              │      │                    │
│    │        │款4萬元。   │              │      │                    │
├──┼────┼──────┼───────┼───┼──────────┤
│ 三 │93年5月 │車號BV-3188 │以己○○留置於│己○○│己○○未依指示匯款。│
│    │6日上午 │號自小客車；│車內之00000000│（車主│                    │
│    │9時許   │勒索3萬元。 │88號行動電話向│為彭智│                    │
│    │        │            │己○○恫稱：若│商）  │                    │
│    │        │            │未匯款，則將其│      │                    │
│    │        │            │汽車放火燒毀等│      │                    │
│    │        │            │語。          │      │                    │
├──┼────┼──────┼───────┼───┼──────────┤
│ 四 │93年5月 │車號AV-6789 │以電話向庚○○│庚○○│庚○○於93年5月18日 │
│    │18日上午│號自小客車；│恫稱：若未依指│（車主│上午10時許，以金融卡│
│    │7時許   │勒索8萬元， │定交付贖款，要│為禹峰│轉帳方式，將6萬元匯 │
│    │        │經議價減為6 │將汽車開去汽車│工程有│入指定之台東區中小企│
│    │        │萬元。      │解體工廠解體等│限公司│業銀行板橋分行，戶名│
│    │        │            │語。          │）    │劉捷，帳號0000000000│
│    │        │            │              │      │004761號帳戶內。    │
├──┼────┼──────┼───────┼───┼──────────┤
│ 五 │93年5月 │車號2C-8848 │以電話向卯○○│卯○○│卯○○於93年5月18日 │
│    │18日上午│號自小客車；│恫嚇：如未依指│（車主│上午10時30分許，持其│
│    │9時許   │勒索20萬元，│示匯款，要將其│為王旭│友人鍾秀彰之臺灣銀行│
│    │        │經議價減為2 │汽車開至解體工│雲）  │金融卡，以轉帳方式將│
│    │        │萬元。      │廠解體等語。  │      │2萬元匯入指定之台東 │
│    │        │            │              │      │區中小企業銀行板橋分│
│    │        │            │              │      │行，戶名劉捷，帳號05│
│    │        │            │              │      │00000000000000號帳戶│
│    │        │            │              │      │內。                │
├──┼────┼──────┼───────┼───┼──────────┤
│ 六 │93年6月 │車號AE-7169 │以電話向戊○○│戊○○│戊○○於93年6月9日上│
│    │9日凌晨 │號自小客車；│恫稱：如未依指│      │午9時許，以金融卡轉 │
│    │4時許   │勒索5萬元， │示匯款，要將其│      │帳方式，將2萬元匯入 │
│    │        │經議價減為2 │汽車送至解體工│      │指定之上海商業儲蓄銀│
│    │        │萬元。      │廠解體等語。  │      │行東台北分行，戶名張│
│    │        │            │              │      │恕中，帳號0000000000│
│    │        │            │              │      │7292號帳戶內。      │
├──┼────┼──────┼───────┼───┼──────────┤
│ 七 │93年6月 │車號BS-1051 │以電話向子○○│子○○│子○○於93年6月23日 │
│    │23日上午│號自小客車；│恫稱：若未匯款│      │上午7時39分許，以金 │
│    │6時30分 │勒索3萬元， │，即將車子處理│      │融卡轉帳方式，將2萬 │
│    │許      │經議價減為2 │掉等語。      │      │元匯入指定之上海商業│
│    │        │萬元。      │              │      │儲蓄銀行東台北分行，│
│    │        │            │              │      │戶名張恕中，帳號0920│
│    │        │            │              │      │0000000000號帳戶內。│
├──┼────┼──────┼───────┼───┼──────────┤
│ 八 │93年6月 │車號KB-6389 │以電話向癸○○│癸○○│癸○○於93年6月30日 │
│    │30日凌晨│號小客車；勒│恫稱：若未匯款│      │中午12時許，持其妻吳│
│    │2時許   │索15萬元，經│，即將車子送至│      │文蕙之華僑銀行內湖分│
│    │        │議價減為8萬 │解體工廠解體等│      │行金融卡，以轉帳方式│
│    │        │元。        │語。          │      │，將8萬元匯入指定中 │
│    │        │            │              │      │華郵政股份有限公司文│
│    │        │            │              │      │山興隆路郵局，戶名李│
│    │        │            │              │      │庚展，帳號0000000000│
│    │        │            │              │      │8977號帳戶內。      │
├──┼────┼──────┼───────┼───┼──────────┤
│ 九 │93年7月 │車號9W-5608 │以電話向丑○○│丑○○│丑○○於93年7月24日 │
│    │24日上午│號自小客車；│恫稱：若不匯款│（車主│下午13時許，以金融卡│
│    │10時許  │勒索12萬元，│，即將車子送至│為吳小│轉帳方式，將5萬元匯 │
│    │        │經議價減為5 │解體工廠解體等│慧）  │入指定之富邦銀行新店│
│    │        │萬元。      │語。          │      │分行，戶名李庚展，帳│
│    │        │            │              │      │號00000000000000號帳│
│    │        │            │              │      │戶內。              │
├──┼────┼──────┼───────┼───┼──────────┤
│ 十 │93年7月 │車號AN-7430 │以電話向楊勝旭│楊勝旭│楊勝旭於93年7月28日 │
│    │28日上午│號自小客車；│恫稱：如不依指│（車主│中午12時許，以金融卡│
│    │8時40分 │勒索10萬元，│示匯款，即將其│為楊勝│轉帳方式，將3萬元匯 │
│    │許      │經議價減為3 │車送至解體工廠│喜）  │入指定之中華郵政有限│
│    │        │萬元。      │解體等語。    │      │公司文山興隆路郵局，│
│    │        │            │              │      │戶名李庚展，帳號0017│
│    │        │            │              │      │000000000號帳戶內。 │
├──┼────┼──────┼───────┼───┼──────────┤
│十一│93年7月 │車號5B-8502 │以電話向寅○○│寅○○│寅○○未依指示匯款。│
│    │30日上午│號自小客車；│恫稱：如未匯款│（車主│                    │
│    │11時許  │勒索12萬元，│，即將車子送至│為王星│                    │
│    │        │經議價減為3 │解體工廠銷售至│雲）  │                    │
│    │        │萬元。      │大陸等語。    │      │                    │
├──┼────┼──────┼───────┼───┼──────────┤
│十二│93年7月 │車號CC-9032 │以電話向丙○○│丙○○│丙○○於93年7月30日 │
│    │30日凌晨│號自小客車；│恫稱：如未依指│（車主│上午6時24分許，持其 │
│    │5時許   │勒索12萬元，│示匯款，即將車│為連發│妻黃桂春之安泰商業銀│
│    │        │經議價減為2 │子拆掉處理等語│小客車│行金融卡，以轉帳方式│
│    │        │萬元。      │。            │租賃有│，將2萬元匯入指定之 │
│    │        │            │              │限公司│富邦銀行新店分行，戶│
│    │        │            │              │）    │名李庚展，帳號026220│
│    │        │            │              │      │0000000號帳戶內。   │
│    │        │            │              │      │                    │
├──┼────┼──────┼───────┼───┼──────────┤
│十三│93年7月 │車號AK-1197 │以辰○○放置於│辰○○│辰○○於93年7月30日 │
│    │30日上午│號自小客車；│車內之00000000│（車主│，以金融卡轉帳方式，│
│    │7時許   │勒索金額經議│87號行動電話向│為徐南│將1萬元匯入指定之富 │
│    │        │價定為1萬元 │辰○○恫稱：如│城律師│邦銀行新店分行，戶名│
│    │        │。          │未匯款，將無法│事務所│李庚展，帳號00000000│
│    │        │            │尋回車子等語。│）    │04200號帳戶內。     │
├──┼────┼──────┼───────┼───┼──────────┤
│十四│93年7 月│車號2010-DG │以電話向甲○○│甲○○│甲○○於93年7月31日 │
│    │31日上午│號自小客車；│恫稱：如未依指│      │中午12時許，以金融卡│
│    │10時許  │勒索8萬元， │示匯款，即將汽│      │轉帳方式，分別將4萬 │
│    │        │經議價減為4 │車送至解體工廠│      │元及5,000元，匯入指 │
│    │        │萬5,000元   │解體等語。    │      │定之陽信商業銀行木柵│
│    │        │            │              │      │分行，戶名林明賢，帳│
│    │        │            │              │      │號00000000000號帳戶 │
│    │        │            │              │      │內。                │
├──┼────┼──────┼───────┼───┼──────────┤
│十五│93年8月 │車號HM-1333 │以電話向壬○○│壬○○│壬○○於93年8月11日 │
│    │11日上午│號自小客車；│恫稱：如未匯款│（車主│中午12時許，將現金10│
│    │9時許   │勒索15萬元，│，即將其車子拆│為元美│萬元匯入指定之富邦銀│
│    │        │經議價減為10│掉處理等語。  │玻璃有│行新店分行，戶名李庚│
│    │        │萬元。      │              │限公司│展，帳號000000000000│
│    │        │            │              │）    │00號帳戶內。        │
└──┴────┴──────┴───────┴───┴──────────┘
附表伍：被告巳○○偽造署押明細
┌──┬─────────────────┬─────────┐
│編號│  偽  造  署  押  所  在  位  置  │偽造之署押及數量  │
├──┼─────────────────┼─────────┤
│ 一 │93年度偵字第15053號偵查卷宗第22頁 │「簡宏銘」之簽名署│
│    │之臺灣臺北地方法院檢察署檢察官拘票│押、指印署押各壹枚│
│    │第一聯備註欄                      │。                │
├──┼─────────────────┼─────────┤
│ 二 │如93年度偵字第15053號偵查卷宗第26 │「簡宏銘」之簽名署│
│    │頁所示之臺灣板橋地方法院93年度聲搜│押、指印署押各壹枚│
│    │字第2324號搜索票原本上注意事項欄（│。                │
│    │原本未附卷）                      │                  │
└──┴─────────────────┴─────────┘


司法院資訊處製作；財團法人民間司法改革基金會備份。
